臺灣桃園地方法院民事簡易判決
110年度桃簡字第830號
原      告  許德明  
訴訟代理人  陳育廷律師
被      告  江胤澈  
上列當事人間請求損害賠償事件，本院於民國110年12月9日言詞
辯論終結，判決如下：
    主      文
被告應給付原告新臺幣282,320元，及自民國110年8月24日起至
清償日止，按年息5％計算之利息。
原告其餘之訴駁回。
訴訟費用由被告負擔10分之7，餘由原告負擔。
本判決原告勝訴部分得假執行。
原告其餘假執行之聲請駁回。
    事實及理由
壹、程序方面
    被告經合法通知，未於言詞辯論期日到場，核無民事訴訟法
    第386條各款所列情形，爰依原告之聲請，由其一造辯論而
    為判決。 
貳、實體方面
一、原告主張：被告江胤澈於民國109年11月1日上午11時25分許
    ，無照駕駛車牌號碼000-0000號自用小客車（下稱肇事車輛
    ），沿桃園市桃園區民生路往北方向行駛，於行經民生路與
    三民路口欲左轉時三民路時，本應注意車前狀況，並隨時採
    取必要之安全措施，而依當時天候晴、日間自然光線、柏油
    路面乾燥無缺陷、無障礙物、視距良好等情，並無不能注意
    之情事，竟疏未注意車前狀況，即貿然左轉，未讓行人優先
    通行，不慎碰撞沿民生路斑馬線往中山路方向步行之原告許
    德明，致原告受有左膝脛骨平台外髁移位粉碎性骨折之傷害
    。為此，爰依民法侵權行為之法律關係，請求被告賠償醫藥
    費新臺幣（下同）80,050元、看護費85,000元、長期照顧中
    心費用23,895元、交通費4,685元、慰撫金200,000元，共計
    393,630元。並聲明：㈠被告應給付原告393,630元及自起訴
    狀繕本送達翌日起至清償日止，按年息5％計算之利息。㈡願
    供擔保請准宣告假執行。
二、被告經合法通知，未於言詞辯論期日到場，亦未提出書狀為
    任何聲明或陳述。
三、本院之判斷：㈠
　㈠原告主張被告駕駛肇事車輛，於前開時、地，疏未注意車前
    狀況，即貿然左轉，未讓行人優先通行，不慎碰撞沿民生路
    斑馬線往中山路方向步行之原告，致原告受有左腳骨折之傷
    害等情，業經其提出臺灣桃園地方檢察署（下稱桃園地檢署
    ）110年度偵字第10262號聲請簡易判決處刑書、沙爾德聖保
    祿修女會醫療財團法人聖保祿醫院（下稱聖保祿醫院）診斷
    證明書為證（見本院卷第9至11頁），復經本院依職權調閱
    桃園地檢署110年度偵字第10262號卷宗、本院110 年度壢交
    簡字第1335號刑事判決卷宗核閱無誤，而被告已於相當時期
    受合法之通知，而於言詞辯論期日不到場，亦未提出書狀爭
    執，依民事訴訟法第280條第3項之規定，視同自認，堪信原
    告此部分之主張為真實。㈡
　㈡按車輛行駛時，駕駛人應注意車前狀況，並隨時採取必要之
    安全措施，道路交通安全規則第94條第3項定有明文。次按
    汽車行近行人穿越道，遇有行人穿越時，無論有無交通指揮
    人員指揮或號誌指示，均應暫停讓行人先行通過，道路交通
    安全規則第103條第2項亦有明文。查被告行車本應注意遵守
    上開規定，且依當時狀況，並無不能注意之情形，竟疏未注
    意，貿然左轉，致與原告發生碰撞，造成原告受傷，則被告
    就系爭事故之發生自具全部過失，且與原告所受傷害具有相
    當因果關係，可堪認定。㈢
　㈢因故意或過失，不法侵害他人之權利者，負損害賠償責任；
    不法侵害他人之身體或健康者，對於被害人因此喪失或減少
    勞動能力或增加生活上之需要時，應負損害賠償責任；不法
    侵害他人之身體、健康、名譽、自由、信用、隱私、貞操，
    或不法侵害其他人格法益而情節重大者，被害人雖非財產上
    之損害，亦得請求賠償相當之金額。民法第184條第1項前段
    、第193條第1項、第195條第1項前段分別定有明文。本件原
    告因被告之過失行為致受傷，已認定如前所述，則原告主張
    被告應負侵權行為之損害賠償責任，洵屬有據。茲就原告各
    項請求，分述如下：　　
  1.醫療費用部分：
    原告主張其因系爭事故受傷，支出醫療費乙節，業據其提出
    診斷證明書、醫療費用收據為證（見本院卷第9頁、第13至1
    4頁），觀之原告所提之醫療收據，住院費用係與原告所受
    之傷害有關，亦與診斷證明書上記載相符，此部分應屬合理
    ；後續回診部分亦屬與原告所受傷害治療所必須。另原告於
    本件訴訟提出之收據中有多數診斷證明書費用，復核對原告
    於本件訴訟僅提出提出1份診斷證明書，原告亦主張其餘診
    斷證明書係用於調解及強制險理賠等處，然既未提出於本件
    訴訟，故就收據臚列但實際上未提出於本院之診斷證明書費
    用（109年12月3日100元、109年12月10日200元、110年1月2
    7日210元，共計510元）均應予扣除。而原告所提出醫療費
    用收據單據總計算金額80,050元扣除上開非必要診斷證明書
    費用後為79,540元（計算式：80,050元－510元＝79,540元）
    。則原告請求醫療費用於79,540元範圍內，應屬有據，逾此
    範圍，則屬無據。
　2.看護費用及長期照護中心費用部分：
　　依前揭診斷證明書記載，原告因系爭事故受有左膝脛骨平台
    外髁移位粉碎性骨折之傷害，於109年11月1日急診住院，於
    109年11月7日出院，需他人看護照顧3個月等語（見本院卷
    第9頁），是本件依原告傷勢情形，應認原告有由人24小時
    看護之必要。而原告就此期間之看護費及因傷勢未完全復原
    出院，因而須前往照護中心之費用，已提出收據在卷為憑（
    見本院卷第14頁反面至第15頁反面），本院認原告此部分看
    護費用85,000元及長期照護中心費用23,895元（合計108,89
    5元）之請求，應屬有據。
　3.交通費（計程車資）部分：
    原告提出多張之計程車費用收據在卷為證（見本院卷第16至
    17頁反面），參酌原告所受之傷為左膝脛骨平台外髁移位粉
    碎性骨折之傷害等情，本院認原告於就醫時應有搭乘計程車
    代步之必要；復經與原告提出之前揭醫療費用收據及診斷證
    明書之記載核對，原告搭乘計程車前往醫院就診之日期僅有
    109年11月7日300元（出院）、109年11月12日300元（就診
    ）、109年12月3日為500元（就診）、110年1月7日為635元
    （就診，以上總計共1,735元），其餘計程車單據均無就診
    記錄。準此，原告請求交通費於1,735元範圍內，應屬有據
    ，逾此範圍，則屬無據。
  4.精神慰撫金：
　　按不法侵害他人之人格權，被害人受有非財產上損害，請求
    加害人賠償相當金額之慰撫金時，法院對於慰撫金之量定，
    應斟酌實際加害情形、所造成之影響、被害人痛苦之程度、
    兩造之身份地位經濟情形及其他各種狀況，以核定相當之數
    額（最高法院47年台上字第1221號判例要旨及51年台上字第
    223號判例要旨參照）。本院審酌原告自陳為初中肄業之教
    育程度，系爭事故發生時從事打零工，名下無不動產，且於
    本件因低收入戶身分受法律扶助及訴訟救助；被告為高職肄
    業之教育程度等情，並有兩造108年稅務電子閘門資料查詢
    表、個人戶籍資料查詢結果表在卷可佐（見本院個資卷）；
    本院衡酌原告所受傷害、診斷證明書醫囑所示休養期間（見
    本院卷第9頁）並參酌原告所受精神上痛苦之程度，認原告
    請求被告賠償之精神慰撫金以150,000元為適當，原告逾此
    範圍之請求，尚屬過高。
  ㈣綜上所述，原告得請求被告給付之金額，扣除原告自陳已獲
    強制險理賠之57,850元後（見本院卷第27頁反面），應為28
    2,320元（計算式：醫療費用79,540元＋看護費用及長期照護
    中心費用108,895元＋交通費1,735元＋精神慰撫金150,000元－
    強制險理賠57,850元＝282,320元）。
四、按給付有確定期限者，債務人自期限屆滿時起，負遲延責任
    。給付無確定期限者，債務人於債權人得請求給付時，經其
    催告而未為給付，自受催告時起，負遲延責任。其經債權人
    起訴而送達訴狀，或依督促程序送達支付命令，或為其他相
    類之行為者，與催告有同一之效力。民法第229條第1項、第
    2項定有明文。又遲延之債務，以支付金錢為標的者，債權
    人得請求依法定利率計算之遲延利息。但約定利率較高者，
    仍從其約定利率。應付利息之債務，其利率未經約定，亦無
    法律可據者，週年利率為百分之5，民法第233條第1項、第2
    03條亦有明文。本件原告對被告之侵權行為債權，核屬無確
    定期限之給付，既經原告提起本件民事訴訟，而起訴狀繕本
    業於110年8月23日送達被告（見本院卷第23頁），被告迄未
    給付，當應負遲延責任。是原告請求自起訴狀繕本送達被告
    之翌日即110年8月24日起算，按週年利率5％計算之法定遲延
    利息，核無不合，應予准許。
五、綜上所述，原告依民法侵權行為之法律關係，請求被告給付
    282,320元，及自110年8月24日起至清償日止，按週年利率5
     ％計算之利息，為有理由，應予准許；逾此範圍之請求，為
    無理由，應予駁回。
六、本件原告勝訴部分係依簡易程序所為被告敗訴之判決，爰依
    同法第389條第1項第3款之規定，依職權宣告假執行。原告
    雖聲明願供擔保請准宣告假執行，僅係促使法院職權發動，
    無庸另為准駁之諭知。至原告敗訴之部分，其假執行之聲請
    即失所依據，應併予駁回。
七、本件事證已臻明確，原告其餘攻擊防禦方法及舉證，經本院
    斟酌後，核與判決結果無影響，爰不予一一論述，併此敘明
    。
八、訴訟費用負擔之依據：民事訴訟法第79條。
中　　華　　民　　國　　110 　年　　12　　月　　29　　日
                  桃園簡易庭  法  官  曾耀緯  
以上為正本係照原本作成。
如不服本判決，應於送達後20日內，向本院提出上訴狀並表明上
訴理由，如於本判決宣示後送達前提起上訴者，應於判決送達後
20日內補提上訴理由書（須附繕本）。
如委任律師提起上訴者，應一併繳納上訴審裁判費。
中　　華　　民　　國　　110 　年　　12　　月　　29　　日
                              書記官  張俊睿